【裁判字號】    89,上訴,767
【裁判日期】    890531
【裁判案由】    毒品危害防制條例
【裁判全文】
臺灣高等法院臺南分院刑事判決              八十九年度上訴字第七六七號    Ｇ
      上  訴  人
      即  被  告  丙  ○  ○
      指定辯護人  本院公設辯護人  丁  ○  ○
右上訴人因毒品危害防制條例案件，不服臺灣嘉義地方法院八十九年度訴字第二一八
號中華民國八十九年五月三十一日第一審判決（起訴案號：臺灣嘉義地方法院檢察署
八十九年度偵字第二四一０號），提起上訴，本院判決如左：
      主      文
上訴駁回。
      事      實
一、丙○○曾於民國八十六年間因違反麻醉藥品管理條例案件，經臺灣苗栗地方法院
    判處有期徒刑三月確定，於八十七年四月十九日執行完畢，又因違反毒品危害防
    制條例案件，經送觀察、勒戒後，認無繼續施用傾向，經台灣苗栗地方法院檢察
    署檢察官於八十八年二月十三日以八十八年度偵緝字第七０號處分不起訴確定後
    ，仍不知悔改，又意圖販賣而持有第二級毒品安非他命五包，總重一百七十點八
    公克，並將之藏在苗栗市○○路一六八號二樓其現居處之房間內，伺機販賣他人
    ，嗣於八十九年四月十四日晚上十時許，為警循線在上揭房間內搜扣第二級毒品
    安非他命五包（重量分別為三十六公克、三十五點八公克、三十五點八公克、二
    十六點一公克、三十七點一公克），總重一百七十點八公克、吸食工具一副及新
    台幣（下同）五萬元，因而查得上情。
二、案經嘉義縣警察局竹崎分局報請台灣嘉義地方法院檢察署檢察官偵查起訴。
      理      由
一、訊據上訴人即被告丙○○矢口否認右揭犯行，辯稱：安非他命是乙○○帶來的，
    我不知道他為何要帶來，警方直接撞門進來，房內只有我、與乙○○、甲○○三
    人，當時我們三人在談離婚事情，警方在撞門時，乙○○從他霹靂腰包內拿出五
    包白色粉末的袋子，二包他丟到馬桶內，三包留在床鋪上，腰包內另有現金五萬
    元，是他逃逸時丟的錢。安非他命是乙○○的云云。
二、惟查：右揭事實，業據證人即查獲本案之警員林建宏證稱：當時我跟另一位警員
    林永裕到該址二樓被告的房間，看到房間內有燈光，敲門不應，我們就強行扭開
    該房間的喇叭鎖，進入後看到被告、甲○○、乙○○三人，而且被告剛從浴室內
    走出來，我們二個警員分別看住甲○○及被告，這時乙○○就趁機下樓離去，我
    就在該房間床鋪上發現有三包用衛生紙包著的安非他命，又在該房間的電視機與
    牆壁的空間裏看到散落的千元大鈔，事後經點算共五萬元，我就追問被告還有無
    安非他命，經再三曉諭後，被告才進去該房間浴室的馬桶內，從水中挖出二包用
    塑膠袋包著的安非他命來等語（參見偵查卷八十九年四月二十六日訊問筆錄）。
    而證人乙○○證稱：我不曉得一百七十點八公克安非他命及五萬元是何人所有等
    語（參見偵查卷八十九年四月二十二日訊問筆錄）。又被告與證人甲○○一致陳
    稱：甲○○係於當天傍晚六時許才應被告之要求自台北南下該處調解被告夫妻間
    之感情問題，被查扣之五包安非他命並非甲○○所有等情在卷。復有安非他命五
    包，總重一百七十點八公克扣案可證。參之，查獲當時於警員撞門時，倉促之間
    ，扣案之安非他命五包若係乙○○從其霹靂腰包內取出藏置，衡情應一併丟入馬
    桶，甚至以水沖走，以湮滅罪證，要無分置二處之理；且警員撞門進入房間，於
    間不容髮之際，被告應係於倉促間將其中二包安非他命藏置馬桶內，因事情敗露
    ，經曉諭後，始取出交由警方扣案。又依被告所言，當時被告與乙○○、甲○○
    三人既在談論被告與其妻離婚之事，且不知乙○○霹靂腰包內為何帶有扣案之安
    非他命五包，則於警員敲門時，既無不可告人之情事，理應坦然應門，實則不然
    ，反而敲門不應，並為倉惶藏置毒品之動作。又扣案之五萬元若係乙○○所有，
    原置於霹靂腰包內，亦無需取出將之棄置散落於電視與牆壁間之必要，足徵扣案
    之一百七十點八公克之安非他命五包，確為被告所持有無疑。被告上開辯解，顯
    係飾卸之詞，諉不足採。又目前治安機關嚴加查緝毒品，導致市面上安非他命價
    格昂貴，扣案之安非他命五包，重量高達一百七十點八公克，市值不菲，若僅係
    供自己施用，當無需囤積如此大量之毒品，且無分成五種不同重量包裝之必要。
    又警察係因查獲吳綠娟持有毒品準備供吸食之用，經其供述獲悉有人在右揭處所
    販賣毒品（參見偵查卷吳綠娟之警訊筆錄），始越區追查而破獲本案。足稽被告
    確有分裝販賣之意圖至明。本件事證明確，被告之犯行洵堪認定。
三、核被告所為，係犯毒品危害防制條例第五條第二項之罪。又被告前曾因違反麻醉
    藥品管理條例案件，經臺灣苗栗地方法院判處有期徒刑三月，於八十七年四月十
    九日執行完畢。有臺灣高等法院被告全國前案紀錄表、臺灣嘉義地方法院檢察署
    刑案資料查註紀錄表在卷可憑，五年內再犯本件有期徒刑以上之罪，為累犯，應
    依法加重其刑。
四、原審以被告罪證明確，因依毒品危害防制條例第五條第二項、第十八條第一項前
    段、刑法第十一條前段、第四十七條，並審酌被告之品性、犯罪之動機、目的、
    所生之危害及犯罪後之態度等一切情狀，量處如被告以有期徒刑七年，以示懲儆
    。又以查獲之毒品，不問屬於犯人與否，沒收銷燬之，而扣案之安非他命五包總
    重一百七十點八公克（重量分別為三十六公克、三十五點八公克、三十五點八公
    克、二十六點一公克、三十七點一公克），依法宣告均沒收銷燬之。又扣案之吸
    食工具一副、現款五萬元與本案無關，爰不另為沒收之諭知，併予敘明。經核認
    事用法，俱無不合，被告上訴意旨，仍執陳詞，否認犯罪，為無理由，應予駁回
    。
據上論斷，應依刑訴訟法第三百六十八條，判決如主文。
本案經檢察官楊治宇到庭執行職務。
中    華    民    國      八十九      年      九      月      十三      日
                                  臺灣高等法院臺南分院刑事第六庭
                                      審判長法官  林    金    村
                                            法官  顏    基    典
                                            法官  徐    宏    志
右正本證明與原本無異。
如不服本判決，應於判決送達後十日內向本院提出上訴狀，其未敘述理由者並應於提
出上訴狀後十日內向本院補提理由書（應附繕本)。
                                      法院書記官  李    梅    菊
中    華    民    國      八十九      年      九      月      十八      日
附錄法條：
毒品危害防制條例第五條第二項：意圖販賣而持有第二級毒品者，處五年以上有期徒
                              刑，得併科新臺幣五百萬元以下罰金。


司法院資訊處製作；財團法人民間司法改革基金會備份。
